# 集团股份支付中少数股东损益的确认

提问人：MIYN 时间：2023-08-01 17:28:
(1)授予方为母公司，接受服务方为母公司及其子公司的员工，授予的标的为母公司股票期权(2)授予方为子公司，接受服务方为其母公司及其自身的员工，授予的标的为子公司股票期权(3)授予方为子公司，接受服务方为子公司的员工，授予的标的为子公司股票期权
上述三种形式的企业集团股份支付，在编制母公司合并财务报表时都会被作为以权益结算的股份支付，确认相应的股份支付费用和资本公积。有一个问题需要请教一下陈版，如果子公司为非全资子公司，那么在母公司合并报表层面是否需要确认少数股东损益和少数股东权益，考虑到股份支付对公司的净资产是没有影响的。如果要确认少数股东损益，在母公司合并报表层面应当将股份支付费用认定为授予方的费用(方案(1)不确认少数股东损益，方案(2)和(3)确认)，还是接受服务方的费用(方案(1)/(2)/(3)都会涉及确认少数股东损益)。

回答人：chenyiwei
1 、根据“谁受益，谁确认费用”的原则，如果激励对象是非全资子公司的员工，则股权激励费用对合并报表层面的少数股东损益会有影响。
2 、如果是由母公司承担结算义务，即由母公司实际承担股份支付费用，则当激励对象为非全资子公司员工时，意味着母公司通过代子公司承担费用的方式，向该子公司的少数股东作出了利益让渡，故此时在母公司合并报表中，该部分股份支付费用中按比例归属于子公司少数股东的部分，应冲减资本公积。